【裁判字號】    97,上訴,934
【裁判日期】    970930
【裁判案由】    違反槍砲彈藥刀械管制條例
【裁判全文】
臺灣高等法院臺南分院刑事判決         97年度上訴字第934號
上  訴  人
即  被  告  甲○○
                    現於臺灣高雄戒治所
上列上訴人因違反槍砲彈藥刀械管制條例案件，不服臺灣臺南地
方法院97年度訴字第530號中華民國97年7月10日第一審判決（起
訴案號：臺灣臺南地方法院檢察署97年度偵字第2881號），提起
上訴，本院判決如下：
    主  文
上訴駁回。
    理  由
一、按刑事訴訟法第三百五十條、第三百六十一條、第三百六十
    二條、第三百六十七條規定，不服地方法院之第一審判決而
    上訴者，須提出上訴書狀，並應敘述具體理由，此為上訴必
    備之程式；如所提之書狀未敘述上訴理由，或僅曾以言詞陳
    述上訴理由者，均應於上訴期間屆滿後二十日內補提理由書
    於第一審法院。第一審法院經形式審查，認逾期未補提上訴
    理由者，應定期間先命補正；逾期未補正者，為上訴不合法
    律上之程式，應以裁定駁回。倘已提出上訴理由，但所提非
    屬具體理由者，則由第二審法院以上訴不合法律上之程式，
    判決駁回。而所謂具體理由，必係依據卷內既有訴訟資料或
    提出新事證，指摘或表明第一審判決有何採證認事、用法或
    量刑等足以影響判決本旨之不當或違法，而構成應予撤銷之
    具體事由，始克當之（例如：依憑證據法則具體指出所採證
    據何以不具證據能力，或依憑卷證資料，明確指出所為證據
    證明力之判斷如何違背經驗、論理法則）；倘僅泛言原判決
    認定事實錯誤、違背法令、採証違法、判決不公、量刑失之
    過重或輕縱，而未依上揭意旨指出具體事由，或形式上雖已
    指出具體事由，然該事由縱使屬實，亦不足以認為原判決有
    何不當或違法者（例如：對不具有調查必要性之證據，法院
    未依聲請調查亦未說明理由，或援用證據不當，但除去該證
    據仍應為同一事實之認定），皆難謂係具體理由，而應認其
    上訴為不合法律上之程式（最高法院九十七年台上字第八九
    二號判決、九十七年台上字第三二六七號判決意旨及法院辦
    理刑事訴訟案件應行注意事項第一六二點參照）。
二、本件上訴意旨略以：被告雖無心之過而觸法，但犯後深感悔
    意，審理過程中，始終坦認犯行，業經原審以簡式審判程序
    ，並就認罪協商議定將被告處以有期徒刑五月，然被告於接
    到判決書方知處以八月徒刑，至感錯愕，讓被告唐突，原判
    決有違誠信、公平原則及程序正義。再按法有明文規定，以
    最有利被告之判決量刑，証諸被告於九十六年即已非法持有
    非制式子彈（亦即一經持有子彈罪已成立），當然適用中華
    民國九十六年罪犯減刑條例，然原審未採最有利被告之處遇
    ，遽予判處有期徒刑八月，實難令被告甘服，更有違公平正
    義、程序正義。為此提起上訴，求為撤銷原判決，依認罪協
    商議定之徒刑，及適用減刑條例之規定，論處適當，最有利
    被告之判決等語。
三、經查：依上訴人即被告甲○○上訴狀所稱之上訴理由，雖主
    張於原審業經認罪協商，但稽之原審97年6月26日準備程序
    期日，被告僅為認罪之陳述，並同意同日進行簡式審判程序
    ；嗣於同日之審判期日，被告為認罪之陳述，並就科刑範圍
    請求判處有期徒刑五月，但蒞庭檢察官經審判長詢及本案之
    科刑範圍有無意見時，蒞庭檢察官亦僅陳述「無」等語（均
    見原審卷第34頁起至第35頁、第39頁起至第43頁），蒞庭檢
    察官與被告並未就本件依法進行認罪協商程序，顯見被告所
    稱之「有期徒刑五月」，僅係被告於原審審理中，就科刑範
    圍所陳述之意見，尚非本於認罪協商程序，經雙方同意之科
    刑範圍；從而被告所辯「認罪協商」云云，已無可採。再查
    ，被告未經許可，持有子彈之犯行，依原判決所載，係認於
    96年10月間某日起，未經許可而持有該具殺傷力之子彈，並
    迄至97年2月4日經警查獲，而被告此犯行是否有中華民國九
    十六年罪犯減刑條例之適用，原審亦於判決理由欄四（應為
    三之誤寫）詳述不適用該減刑條例規定之理由，於法並無違
    誤，亦無違背公平正義或正當法律程序之情事，原判決採証
    核與經驗法則及論理法則尚無違背；從而依被告上訴之理由
    ，尚無從認原判決有何採証認事、用法或量刑等足以影響判
    決本旨之不當或違法，而構成應予撤銷之具體事由，揆之上
    開最高法院判決意旨，被告之上訴顯不合法律上之程式，爰
    依刑事訴訟法第三百六十七條前段之規定，駁回其上訴，並
    不經言詞辯論為之。
四、據上論斷，應依刑事訴訟法第三百六十七條前段、第三百七
    十二條，判決如主文。
中    華    民    國    97    年    9     月    30    日
                  刑事第四庭    審判長法  官  吳志誠
                                      法  官  羅心芳
                                      法  官  陳珍如
以上正本證明與原本無異。
如不服本判決，應於收受本判決後十日內向本院提出上訴書狀。
其未敘述上訴理由者並得於提起上訴後十日內向本院補提理由書
狀（均須按他造當事人之人數附繕本）「切勿逕送上級法院」。
                                      書記官  岑  玢
中    華    民    國    97    年    9     月    30    日


司法院資訊處製作；財團法人民間司法改革基金會備份。
